---
title: ""
output: 
  word_document:
    reference_docx: plantilla_ficha_municipal.docx
params:
  params_mun: "params_mun" 
---

```{r, message=FALSE, warning=FALSE, include=FALSE}
# Cargar librerias - - - - - - - - - - - - - - - - - -
library(readxl)
library(dplyr)
library(ggplot2)    
library(readxl)
library(ggplot2)
library(scales)
library(tidyr)
library(stringr) 
library(lubridate) 
library(gt)
library(flextable)
library(officer)

# Parametro que funciona para enlazar con el ciclo - - - - - -
Municipio_Ficha <- params$params_mun

# Creación de asignación de un objeto que funcionan como filtro para los delitos de interés
Delito_Ficha_1<- "Violencia familiar"
Delito_Ficha_2<- "Feminicidio"


# Insertar la fuente/font de "Montserrat" para las visualizaciones - - - - - -
sysfonts::font_add_google(name = "Montserrat", family = "Montserrat")
showtext::showtext_auto()

```

::: {align="center"}
## **Situación actual en `r Municipio_Ficha` en torno a la violencia de género contra mujeres, adolescentes y niñez.**
#### `r paste(str_to_title(mes), año)`
::: 

```{r include=FALSE, message=FALSE, warning=FALSE}
   theme(text=element_text(family = gt::google_font("Montserrat")),
        plot.title = element_text(face = "bold",size = 15, hjust = 0.5),
        plot.subtitle = element_text(size = 12, hjust = 0.5, colour = "grey40"),
        plot.caption = element_text(size = 12,colour = "grey40"),
        axis.text.x = element_text(size = 13, colour = "black", face="bold"),
        axis.text.y = element_text(size = 15, colour = "black"),
        panel.grid.major = element_line(color = "grey77",
                                        size = 0.5,
                                        linetype = 2))->estilo_theme

```

<div style="text-align: justify">

Con respecto de la violencia de género contra las mujeres, adolescentes y niñez, el comportamiento en los últimos años ha sido ascendente al punto de que el municipio de **`r Municipio_Ficha`** se encuentra lo siguiente:

------------------------------------------------------------------------

### **Violencia familiar**

```{r include=FALSE, fig.width=10, fig.height=5, message=FALSE, warning=FALSE}
# Gráfico principal - - - - - - - - - - - - - - - -

datos_jalisco %>%
  filter(Municipio %in% Municipio_Ficha,
         Subtipo.de.delito %in% Delito_Ficha_1) %>%
  group_by(Año) %>% 
  summarise(Total=sum(value))->anual_vf

anual_vf %>% 
 mutate(text = paste("Año: ", Año,
                    "\nTotal de carpetas: ", scales::comma(Total), sep=""))%>%
ggplot(aes(x =as.factor(Año), y = Total, text=text)) +
  geom_col(fill = "#8f5478") +
  geom_label(aes(label=comma(Total)), size=4, vjust = 0.5, label.size = .1)+
  scale_fill_hue(direction = 1) +
  scale_y_continuous(labels = scales::comma) +
  labs(title = paste0("Gráfico 1. Carpetas anuales de investigación por el delito de \n", 
                      tolower(Delito_Ficha_1)),
       caption = "Elaborado con datos de Secretariado Ejecutivo del Sistema Nacional de Seguridad Pública",
       x="", y="", color="", fill="") +
  theme_bw()+
  estilo_theme->g_anual_vf
```

```{r include=FALSE, fig.width=10, fig.height=5, message=FALSE, warning=FALSE}

datos_jalisco %>%
  filter(Municipio %in% Municipio_Ficha,
         Subtipo.de.delito %in% Delito_Ficha_1) %>%
  group_by(Subtipo.de.delito) %>% 
  summarise(Total=sum(value))->vf_total

vf_total<- vf_total[1,2]
vf_total<-vf_total %>% unlist()

vf_año<-anual_vf %>% arrange(-Total)
vf_año<-vf_año[1,1]
  
vf_max<-anual_vf %>% arrange(-Total)
vf_max<-vf_max[1,2]
vf_max<-vf_max %>% unlist()

datos_jalisco %>%
  filter(Municipio %in% Municipio_Ficha,
         Subtipo.de.delito %in% Delito_Ficha_1,
         Año==2024) %>%
  group_by(Municipio) %>% 
  summarise(Total=sum(value))->vf_2024

vf_2024<-vf_2024[1,2]
vf_2024<-vf_2024 %>% unlist()


datos_jalisco %>%
  filter(Municipio %in% Municipio_Ficha,
         Subtipo.de.delito %in% Delito_Ficha_1,
         Año==2024) %>%
  group_by(Municipio) %>% 
  summarise(Total=sum(value)) %>% 
  arrange(-Total)->vf_2024_mun

mun_principales_vf<-vf_2024_mun %>% select(Municipio) %>% slice_head(n = 4) %>% unlist()

vf_2024_mun %>% 
  slice_head(n = 4) %>% 
  summarise(Total=sum(Total))->vf_principal_4_suma

vf_2024_mun<-vf_2024_mun %>% summarise(Total=sum(Total))

principal_porcentaje_vf<-(vf_principal_4_suma/vf_2024_mun)*100


```

De 2015 a `r paste0(año, "(", mes ,")")` se han registrado **`r comma(vf_total)`** carpetas de **`r tolower(Delito_Ficha_1)`** en **`r Municipio_Ficha`**, el año con mayor registros es el **`r vf_año`** con **`r comma(vf_max)`**. En `r paste(mes, "de" ,año)` se han contabilizado **`r comma(vf_2024)`** carpetas.

```{r echo=FALSE, fig.width=10, fig.height=5, message=FALSE, warning=FALSE}
g_anual_vf
```

------------------------------------------------------------------------

### **Feminicidio**


```{r include=FALSE, fig.width=10, fig.height=5, message=FALSE, warning=FALSE}
datos_jalisco %>%
  filter(Municipio %in% Municipio_Ficha,
         Subtipo.de.delito %in% Delito_Ficha_2) %>%
  group_by(Año) %>% 
  summarise(Total=sum(value))->anual_femi

anual_femi %>% 
  mutate(text = paste("Año: ", Año,
                    "\nTotal de carpetas: ", scales::comma(Total), sep=""))%>%
ggplot(aes(x =as.factor(Año), y = Total, text=text)) +
  geom_col(fill = "#944862") +
  geom_label(aes(label=comma(Total)), size=4, vjust = 0.5, label.size = .1)+
  scale_fill_hue(direction = 1) +
  scale_y_continuous(labels = scales::comma) +
  labs(title = paste0("Gráfica 2. Carpetas anuales de investigación por el delito de \n", 
                      tolower(Delito_Ficha_2)),
       caption = "Elaborado con datos de Secretariado Ejecutivo del Sistema Nacional de Seguridad Pública",
       x="", y="", color="", fill="") +
  theme_bw()+
  estilo_theme->g_anual_femi

```



```{r include=FALSE, fig.width=10, fig.height=5, message=FALSE, warning=FALSE}

datos_jalisco %>%
  filter(Municipio %in% Municipio_Ficha,
         Subtipo.de.delito %in% Delito_Ficha_2) %>%
  group_by(Subtipo.de.delito) %>% 
  summarise(Total=sum(value))->femi_total

femi_total<- femi_total%>% 
  summarise(Total=sum(Total))

femi_año<-anual_femi %>% arrange(-Total)
femi_año<-femi_año[1,1]
  
femi_max<-anual_femi %>% arrange(-Total)
femi_max<-femi_max[1,2]


datos_jalisco %>%
  filter(Municipio %in% Municipio_Ficha,
         Subtipo.de.delito %in% Delito_Ficha_2,
         Año==2024) %>%
  group_by(Año) %>% 
  summarise(Total=sum(value))->femi_2024

femi_2024<-femi_2024[1,2]
femi_2024<-femi_2024 %>% unlist()

datos_jalisco %>%
  filter(Municipio %in% Municipio_Ficha,
         Subtipo.de.delito %in% Delito_Ficha_2,
         Año==2024) %>%
  group_by(Municipio) %>% 
  summarise(Total=sum(value)) %>% 
  arrange(-Total)->femi_2024_mun

mun_principales_femi<-femi_2024_mun %>% select(Municipio) %>% slice_head(n = 4) %>% unlist()

femi_2024_mun %>% 
  slice_head(n = 4) %>% 
  summarise(Total=sum(Total))->femi_principal_4_suma

femi_2024_mun<-femi_2024_mun %>% summarise(Total=sum(Total))
principal_porcentaje_femi<-(femi_principal_4_suma/femi_2024_mun)*100
```

De 2015 a `r paste0(año, "(", mes ,")")` se han registrado **`r femi_total`** carpetas de **`r tolower(Delito_Ficha_2)`** en el municipio de **`r Municipio_Ficha`**, el año con mayor registros es el **`r femi_año`** con **`r femi_max`**. En `r paste(mes, "de" ,año)` se han contabilizado **`r femi_2024`** carpetas.La tasa de feminicidio por cada 100 mil mujeres es de **0.26** en el municipio.

```{r echo=FALSE, fig.width=10, fig.height=5, message=FALSE, warning=FALSE}
g_anual_femi
```
